臺灣臺北地方法院行政訴訟判決　
110年度交字第442號
原      告  電波企業有限公司

代  表  人  黃琦英
訴訟代理人  魏燕玲
兼
代  收  人  劉榮泉
被      告  臺北市交通事件裁決所

代  表  人  蘇福智
訴訟代理人  黃郁軒
上列當事人間交通裁決事件，原告不服臺北市交通事件裁決所中
華民國110年8月16日北市裁罰字第22-A07J2M4A5號裁決，提起行
政訴訟，本院判決如下：
    主  文
一、原告之訴駁回。
二、訴訟費用新臺幣300元由原告負擔。
    事實及理由
一、程序部分：
(一)本件係因原告不服被告民國110年8月16日北市裁罰字第22-A
    07J2M4A5號違反道路交通管理事件裁決書（下稱原處分）而
    提起行政訴訟，核屬行政訴訟法第237條之1第1項第1款規定
    之交通裁決事件，爰依同法第237條之7規定，不經言詞辯論
    ，逕為判決。
(二)按「行政訴訟應以律師為訴訟代理人，非律師具有下列情形
    之一者，亦得為訴訟代理人：四、交通裁決事件，原告為法
    人或非法人團體時，其所屬人員辦理與訴訟事件相關業務。
    」行政訴訟法第49條第2項第4款後段定有明文。查本件原告
    訴訟代理人劉榮泉與魏燕玲於本院均陳稱：有辦理法務等工
    作等語(見本院卷第83頁)，並有委任狀(見本院卷第79至80
    頁)在卷可稽，核與前揭規定相符，應予准許。　
二、爭訟概要：
(一)原告所有車號000-0000號自用小客車(下稱系爭車輛)，於11
    0年7月22日14時24分許，在臺北市○○○路0段000號前(下稱系
    爭地點)，因在劃有黃線路段停車，經臺北市政府警察局中
    正第二分局思源街派出所（下稱舉發機關）員警填具北市警
    交大第A07J2M4A5號舉發違反道路交通管理事件通知單(下稱
    舉發通知單)予以舉發。
(二)原告不服舉發通知單向被告陳述意見，經舉發機關查復違規
    屬實，原告於110年8月16日委任魏燕玲至被告裁罰櫃檯申請
    裁決，被告審認原告有「在設有禁止停車標線之處所停車」
    之違規行為，乃依道路交通管理處罰條例第56條第1項第4款
    規定，開立原處分，裁處原告新臺幣（下同）900元罰鍰，
    於同日送達原告。原告不服原處分，於110年8月23日向本院
    提起行政訴訟。
三、原告起訴主張及聲明：
(一)主張要旨：
　  管制告示牌有二，其依標示文字內容為09：00-17：00、19
    ：00-07：00黃線禁止停車，另依標示為07：00-09：00、17
    ：00-19：00黃線禁止臨停。原告接獲違規單後至被告諮詢
    ，服務人員解釋09：00-17：00、19：00-07：00黃線雖禁止
    停車但可以臨停之意。07：00-09：00、17：00-19：00則為
    完全禁止停車。系爭車輛臨停開單時間為14：24，停於黃線
    旁後車蓋上掀搬貨進大樓，並未危害交通安全秩序，實屬可
    臨停時間及臨停事由，本件舉發員警對原告開單，等同此路
    段與劃紅線無異，則之前申請黃線則無意義。
(二)聲明：原處分撤銷。
四、被告答辯及聲明：
(一)答辯要旨：
  1.案據舉發機關查復略以，該路段告示牌係指示駕駛人黃線路
    段09：00-17：00、19：00-07：00禁止停車，另07：00-09
    ：00、17：00-19：00禁止臨停。系爭車輛於禁止停車時段
    停放在黃線路段上，經舉發機關員警現場確認駕駛座無人，
    未保持立即可行駛狀態，其違規停車屬實，舉發機關依法舉
    發，並無不當。
　2.原告自承於110年7月22日14時24分停於黃線標線旁並將系爭
    車輛後車門上掀且當下正在搬運貨物，且舉發員警於舉發過
    程未見駕駛於系爭汽車或道路及人行道旁，此已構成道路交
    通管理處罰條例第3條停車之定義，非原告以裝卸或行為自
    行認定為臨時停車。又該路段設置黃線路段09：00-17：00
    、19：00-07：00禁止停車牌面，已明示該處禁止停車之時
    段，被告實難以原告前揭情詞，據以撤銷原處分。
(二)聲明：駁回原告之訴。　　　　
五、爭點：
　　原告所為有無違反「在設有禁止停車標線之處所停車」之規
    定？
六、本院之判斷：
(一)應適用之法令：道路交通安全規則第112條第1項第4款、道
    路交通標誌標線號誌設置規則第168條、道路交通管理處罰
    條例第3條第11款、第56條第1項第4款（附錄）。
(二)如爭訟概要欄所載之事實，除後述之爭點外，其餘為兩造所
    不爭執，並有舉發通知單（見本院卷第25頁）、送達證書（
    見本院卷第63頁）及原處分（見本院卷第21頁）在卷可佐，
    該情堪以認定。
(三)原告所有之系爭車輛於上開時、地停放在劃有黃線路段等情
    ，為兩造所不爭執，並有舉發通知單（見本院卷第25頁）、
    原處分（見本院卷第21頁）、送達證書(見本院卷第63頁)及
    採證照片（見本院卷第51至55頁）在卷可佐，是系爭車輛於
    上開時間停放在劃有黃線之禁止停車路段，堪以認定。
(四)原告所為已違反「在設有禁止停車標線之處所停車」之規定
    ：
　  經本院當庭勘驗採證光碟結果：「畫面時間14：25：04～34
    ，系爭車輛停放路旁，員警舉發系爭車輛違規停車，路旁設
    有管制告示牌，系爭車輛後車蓋為上掀開啟狀態，未見駕駛
    人在車上或路旁人行道；畫面時間14：25：38，員警製開舉
    發單並拍下系爭車輛之車號。影片全程未見駕駛人在車上或
    路旁人行道。」等情，有採證光碟(見本院卷第52頁)、本院
    勘驗筆錄(見本院卷第84至85頁)暨翻拍照片(見本院卷第89
    至91頁)在卷可稽。又依採證照片所示(見本院卷第51頁、第
    55頁)，系爭車輛停放在劃有黃線標線之路段，該路段設有
    「09：00-17：00、19：00-07：00黃線禁止停車」之告示牌
    ，足見系爭車輛於上開時、地，確實停放在劃有禁止停車之
    黃線路段。另舉發機關員警在系爭地點依法採證舉發起至完
    成告發程序為止，系爭車輛之駕駛人均未出現在系爭車輛旁
    等情，有前述之勘驗筆錄及臺北市政府警察局中正第二分局
    110年8月5日北市警中正二分交字第1103020666號函(見本院
    卷第49至50頁)在卷可佐，堪認原告員工於員警舉發當時並
    未在系爭車輛周圍，自屬「未能保持立即行駛」狀態，實難
    認其所為已屬於「臨時停車」之行為，故被告所為原處分，
    並無違誤。
(五)至原告主張系爭車輛在上開時間係屬可以臨停時段，而在該
    處將系爭車輛之後車廂打開並進行卸貨，自符合臨時停車之
    規定等語。惟查，所謂「停車」與「行駛」的概念區分，是
    以有無「立即行駛」作為判別標準，得「立即行駛」者，就
    是「行駛」而非「停車」；反之，「非立即行駛」者，就是
    停車。至於「臨時停車」因非立即行駛，原屬停車態樣之一
    ，至道路交通管理處罰條例第3條第10款對臨時停車特別定
    義，僅指車輛同時具備「因上、下人、客，裝卸物品」及「
    停止時間未滿3分鐘」與「保持立即行駛之狀態」等法律構
    成要件要素方屬之，否則如其一構成要件要素不合致，即應
    回歸適用「停車」之定義 ，是倘停車之時間雖未逾3分鐘，
    但未能保持立即行駛之狀態，仍不屬於臨時停車。次查，依
    臺北市政府警察局中正第二分局110年8月5日北市警中正二
    分交字第1103020666號函略以：「說明：二、旨揭車輛於11
    0年7月22日14時24分在臺北市○○○路0段000號前因在劃有黃
    線路段停車，為本分局員警目睹拍照後逕行製單舉發。…四
    、該車於禁止停車時段停放在黃線路段上，經本分局員警現
    場確認駕駛座無人，未保持立即可行駛狀態。」等情，有該
    函在卷可稽(見本院卷第49頁)。又依採證照片所示(見本院
    卷第55頁)，系爭車輛之後車廂屬於開啟狀態，故原告陳稱
    系爭車輛當時係在卸貨等語，堪以採認，惟依上開告示牌及
    上開函文可知，系爭地點屬黃線路段，且於上午9時至下午5
    時屬於禁止停車時段，舉發機關員警於上開時、地對系爭車
    輛進行採證舉發時，系爭車輛之駕駛人當時並未出現在系爭
    車輛旁，是系爭車輛並未保持立即可行駛狀態，自不符合臨
    時停車之要件，故原告上開主張，容有誤解，尚難採認。
(六)本件判決基礎已臻明確，兩造其餘攻擊、防禦方法及訴訟資
　　料經本院審酌後，核與判決結果不生影響，無一一論述之必
　　要，併此敘明。　　
七、結論：
　　原處分認事用法並無違誤，原告主張撤銷原處分為無理由，
    應予駁回。至本件第一審裁判費為300元，應由敗訴之原告
    負擔，爰確定第一審訴訟費用額如主文第2項所示。
中　　華　　民　　國　　111 　年　　2 　　月　　8 　　日
　　　　　　　　  行政訴訟庭  法　官　黃子溎
上為正本係照原本作成。
如不服本判決，應於送達後20日內，向本院提出上訴狀並表明上
訴理由（原判決所違背之法令及其具體內容或依訴訟資料可認為
原判決有違背法令之具體事實)，其未載明上訴理由者，應於提
出上訴後 20 日內向本院補提理由書（上訴狀及上訴理由書均須
按他造人數附繕本，如未按期補提上訴理由書，則逕予駁回上訴
），並應繳納上訴裁判費新臺幣 750 元。　　　　　　　
中　　華　　民　　國　　111 　年　　2 　　月　　8 　　日
                              書記官  藍儒鈞
附錄（參考法條）：
1.道路交通安全規則第112條第1項第4款
　汽車停車時，應依下列規定：
　四、設有禁止停車標誌、標線之處所不得停車。  
2.道路交通標誌標線號誌設置規則第168條
　禁止停車線，用以指示禁止停車路段，以劃設於道路緣石正面
  及頂面為原則，無緣石之道路得標繪於路面上，距路面邊緣以
  30公分為度。
　本標線為黃實線，線寬除設於緣石正面者以緣石高度為準外，
  其餘皆為10公分。本標線得加繪黃色「禁止停車」標字，30公
  分正方，每字間隔30公分，沿本標線每隔20公尺至50公尺橫寫
  1組。
　本標線禁止時間為每日上午7時至晚間8時，如有延長或縮短之
  必要時，應以標誌及附牌標示之。
3.道路交通管理處罰條例第3條第11款
　本條例用詞，定義如下： 
　十一、停車：指車輛停放於道路兩側或停車場所，而不立即行
　            駛。
4.道路交通管理處罰條例第56條第1項第4款
　汽車駕駛人停車時，有下列情形之一者，處新臺幣600元以上1
  ,200百元以下罰鍰：
　四、在設有禁止停車標誌、標線之處所停車。 
　　　
訴訟費用計算書
項　　　　目　　金　額（新臺幣）　　備　註
第一審裁判費　　 300元
合        計　　 300元